# 投益收益如何计算

提问人：yahmm 时间：2012-11-09 16:16:46
回复 liubin988513 的帖子
无详细的财务资料，无法调整计算

回答人：chenyiwei
如果会计政策差异对投资收益、长期股权投资乃至投资方财务报表整体的潜在影响重大，但无法确定其影响的，应作为范围受限处理。